臺灣桃園地方法院刑事判決
111年度聲字第112號
聲  請  人  臺灣桃園地方檢察署檢察官
受  刑  人  陳冠儒




上列聲請人因受刑人數罪併罰有二裁判以上，聲請定其應執行之
刑（111年度執聲字第3號），本院裁定如下：
    主  文
陳冠儒所犯如附表所示之罪，所處如附表所示之刑，應執行有期
徒刑伍年肆月，如易科罰金，以新臺幣壹仟元折算壹日。
    理  由
一、聲請意旨略以：受刑人陳冠儒因犯詐欺等案件，先後經判決
    確定如附表所示，應依刑法第53條、第51條第5款規定，定
    其應執行之刑，爰依刑事訴訟法第477條第1項聲請裁定其應
    執行之刑等語。
二、按數罪併罰，有二裁判以上者，依刑法第51條之規定，定其
    應執行之刑；數罪併罰，分別宣告其罪之刑，依下列各款定
    其應執行者：五、宣告多數有期徒刑者，於各刑中之最長期
    以上，各刑合併之刑期以下，定其刑期。但不得逾30年。刑
    法第53條、第51條第5 款分別定有明文。次按依刑法第53條
    規定而應依刑法第51條第5 款至第7 款之規定，定其應執行
    之刑者，由該案犯罪事實最後判決之法院之檢察署檢察官，
    聲請該法院裁定之，刑事訴訟法第477 條第1 項亦有明定。
    又犯最重本刑為5 年以下有期徒刑以下之刑之罪，而受6 月
    以下有期徒刑或拘役之宣告者，得以新臺幣1 千元、2 千元
    或3 千元折算一日，易科罰金；第1 項至第4 項及第7 項之
    規定，於數罪併罰之數罪均得易科罰金或易服社會勞動，其
    應執行之刑逾6 月者，亦適用之，刑法第41條第1 項前段及
    第8 項亦分有明定。再按法律上屬於自由裁量之事項，須受
    其外部性界限及內部性界限之拘束，而非概無法律性之拘束
    。法院依據法律具體規定，應在其範圍內為適當裁判者，為
    外部性界限；而法院為裁判時，應考量所適用法律之目的，
    及受法律秩序之理念所指導者，此即所謂自由裁量之內部性
    界限。關於定應執行之刑，既屬自由裁量之範圍，其應受此
    項內部性界限之拘束，乃屬當然（最高法院99年度台非字第
    6 號判決參照）。
三、經查，受刑人所犯如附表所示之罪，分別經臺灣高等法院、
    臺灣臺中地方法院、臺灣新竹地方法院、臺灣臺南地方法院
    、臺灣臺北地方法院、臺灣士林地方法院及本院判處如附表
    所示之罪刑，並確定在案，又受刑人所犯如附表編號1 至19
    所示之罪刑，前經臺灣士林地方法院以110年度聲字第727號
    裁定應執行有期徒刑5 年2 月確定等情，此有相關判決書查
    詢資料及臺灣高等法院被告前案紀錄表在卷可稽。然依前揭
    說明，前定之執行刑於茲定應執行刑後應當然失效，本院應
    以其各罪宣告刑為基礎，定其應執行刑，除不得逾越刑法第
    51條第5 款所定法律之外部界限外，即不得重於附表編號1
    至編號20所示罪刑之總和外，亦應受內部界限之拘束。是上
    開犯罪乃於裁判確定前犯數罪，本院並為上開案件犯罪事實
    之最後判決法院，檢察官聲請就上開犯罪合併定其應執行之
    刑，本院審核認聲請為正當，應予准許。爰就受刑人所犯如
    附表所示之各罪，合併定其應執行刑為如主文所示。
四、依刑事訴訟法第477 條第1 項，刑法第53條、第51條第5 款
    、第41條第1 項前段、第8項，裁定如主文。
中    華    民    國   111    年    4     月    29    日
                    刑事第二庭  法  官  陳炫谷
以上正本證明與原本無異。
如不服本裁定，應於裁定送達後5 日內向本院提出抗告狀。
　　　　　　　　　　　　　　　  書記官　張佑聖
中　　華　　民　　國　　111 　年　　4 　　月　　29　　日
附表：
 編          號           1          2          3  罪          名  詐欺取財罪 詐欺取財罪 詐欺得利罪  宣    告    刑  有期徒刑5 月，如易科罰金，以新臺幣1 千元折算1日 有期徒刑3 月，如易科罰金，以新臺幣1 千元折算1日 有期徒刑4 月，如易科罰金，以新臺幣1 千元折算1日  犯  罪  日  期  108 年3 月9 日至108 年3 月15日 108 年4月初某日至108 年4 月10日 108 年3 月27日至108 年3 月28日  偵  查  機  關  年  度  案  號  臺灣新竹地方檢察署108 年度偵字第5568、5653、5861、5948號 臺灣新竹地方檢察署108 年度偵字第5568、5653、5861、5948號 臺灣新竹地方檢察署108 年度偵字第5568、5653、5861、5948號 最  後 事實審 法    院 臺灣高等法院 臺灣高等法院 臺灣高等法院  案    號 108 年度上訴字第2940號 108 年度上訴字第2940號 108 年度上訴字第2940號  判決日期 108 年11月6 日 108 年11月6 日 108 年11月6 日 確  定 判  決 法    院 臺灣高等法院 臺灣高等法院 臺灣高等法院  案    號 108 年度上訴字第2940號 108 年度上訴字第2940號 108 年度上訴字第2940號  判    決 確定日期 108 年11月6 日 108 年11月6 日 108 年11月6 日 備            註  編號1 至7 所示之罪曾經臺灣高等法院109 年度聲字第263 號裁定應執行有期徒刑1 年10月     編號1至19所示之罪曾經臺灣士林地方法院110年度聲字第727號裁定應執行有期徒刑5年2月   

 編          號           4          5          6  罪          名  詐欺得利罪 詐欺得利罪 詐欺得利罪  宣    告    刑  有期徒刑4 月，如易科罰金，以新臺幣1 千元折算1日 有期徒刑4 月，如易科罰金，以新臺幣1 千元折算1日 有期徒刑3 月，如易科罰金，以新臺幣1 千元折算1日  犯  罪  日  期  108 年5 月24日至108 年5 月29日 108 年5 月30日 108 年4 月15日至108 年4 月16日  偵  查  機  關  年  度  案  號  臺灣新竹地方檢察署108 年度偵字第5568、5653、5861、5948號 臺灣新竹地方檢察署108 年度偵字第5568、5653、5861、5948號 臺灣新竹地方檢察署108 年度偵字第5568、5653、5861、5948號 最  後 事實審 法    院 臺灣高等法院 臺灣高等法院 臺灣高等法院  案    號 108 年度上訴字第2940號 108 年度上訴字第2940號 108 年度上訴字第2940號  判決日期 108 年11月6 日 108 年11月6 日 108 年11月6 日 確  定 判  決 法    院 臺灣高等法院 臺灣高等法院 臺灣高等法院  案    號 108 年度上訴字第2940號 108 年度上訴字第2940號 108 年度上訴字第2940號  判    決 確定日期 108 年11月6 日 108 年11月6 日 108 年11月6 日 備            註  編號1 至7 所示之罪曾經臺灣高等法院109 年度聲字第263 號裁定應執行有期徒刑1 年10月     編號1至19所示之罪曾經臺灣士林地方法院110年度聲字第727號裁定應執行有期徒刑5年2月   

 編          號           7          8          9  罪          名  詐欺得利罪 行使偽造私文書罪 詐欺得利罪  宣    告    刑  有期徒刑4 月，如易科罰金，以新臺幣1 千元折算1日 有期徒刑5 月，如易科罰金，以新臺幣1 千元折算1日 有期徒刑6 月，如易科罰金，以新臺幣1 千元折算1日  犯  罪  日  期  108 年4 月18日至108 年4 月19日 108 年3 月18日至108 年3 月20日 107 年10月28日至107 年11月6 日  偵  查  機  關  年  度  案  號  臺灣新竹地方檢察署108 年度偵字第5568、5653、5861、5948號 臺灣新竹地方檢察署108 年度偵字第5568、5653、5861、5948號 臺灣臺中地方檢察署108年度偵字第549、9645號 最  後 事實審 法    院 臺灣高等法院 臺灣高等法院 臺灣臺中地方法院  案    號 108 年度上訴字第2940號 108 年度上訴字第2940號 108 年度易字第2326號  判決日期 108 年11月6 日 108 年11月6 日 108 年11月28日 確  定 判  決 法    院 臺灣高等法院 最高法院 臺灣臺中地方法院  案    號 108 年度上訴字第2940號 109 年度台上字第1189號 108 年度易字第2326號  判    決 確定日期 108 年11月6 日 109 年2 月26日 108 年12月30日 備            註  編號1 至7 所示之罪曾經臺灣高等法院109 年度聲字第263 號裁定應執行有期徒刑1 年10月  編號9 至10所示之罪曾經臺灣臺中地方法院108 年度易字第2326號判決應執行有期徒刑8 月   編號1至19所示之罪曾經臺灣士林地方法院110年度聲字第727號裁定應執行有期徒刑5年2月   

 編          號           10          11          12  罪          名  行使偽造私文書罪 行使偽造私文書罪 詐欺得利罪  宣    告    刑  有期徒刑4 月，如易科罰金，以新臺幣1 千元折算1 日 有期徒刑6 月，如易科罰金，以新臺幣1 千元折算1 日 有期徒刑4 月，如易科罰金，以新臺幣1 千元折算1 日  犯  罪  日  期  108 年3 月20日至108 年3 月21日 107 年10月20日 108 年5 月19 日至108年5 月24日  偵  查  機  關  年  度  案  號  臺灣臺中地方檢察署108年度偵字第549、9645號 臺灣新竹地方檢察署108 年度偵字第7050號 臺灣新竹地方檢察署108 年度偵字第7445、8553號 最  後 事實審 法    院 臺灣臺中地方法院 臺灣新竹地方法院 臺灣新竹地方法院  案    號 108 年度易字第2326號 108 年度竹簡字第1332號 108 年度訴字第804號  判決日期 108 年11月28日 108 年12月23日 109 年1 月31日 確  定 判  決 法    院 臺灣臺中地方法院 臺灣新竹地方法院 臺灣新竹地方法院  案    號 108 年度易字第2326號 108 年度竹簡字第1332號 108 年度訴字第804號  判    決 確定日期 108 年12月30日 109 年1 月30日 109 年3 月1 日 備            註  編號9 至10所示之罪曾經臺灣臺中地方法院108 年度易字第2326號判決應執行有期徒刑8 月  編號12至13所示之罪曾經臺灣新竹地方法院108 年度訴字第804 號判決應執行有期徒刑7 月   編號1至19所示之罪曾經臺灣士林地方法院110年度聲字第727號裁定應執行有期徒刑5年2月   

 編          號           13          14          15  罪          名  行使偽造私文書罪 詐欺得利罪 詐欺取財罪  宣    告    刑  有期徒刑5 月，如易科罰金，以新臺幣1 千元折算1 日 有期徒刑4 月，如易科罰金，以新臺幣1 千元折算1 日 有期徒刑4 月，如易科罰金，以新臺幣1 千元折算1 日  犯  罪  日  期  107 年11月14日至107 年11月26日 107 年10月26日至107 年10月30日 107 年11月5 日至107 年11月7 日  偵  查  機  關  年  度  案  號  臺灣新竹地方檢察署108 年度偵字第7445、8553號 臺灣臺南地方檢察署107 年度偵字第20197、21574號等 臺灣臺南地方檢察署107 年度偵字第20197、21574號 最  後 事實審 法    院 臺灣新竹地方法院 臺灣臺南地方法院 臺灣臺南地方法院  案    號 108 年度訴字第804 號 108 年度簡字第3447號 108 年度簡字第3447號  判決日期 109 年1 月31日 109 年2 月19日 109 年2 月19日 確  定 判  決 法    院 臺灣新竹地方法院 臺灣臺南地方法院 臺灣臺南地方法院  案    號 108 年度訴字第804 號 108 年度簡字第3447號 108 年度簡字第3447號  判    決 確定日期 109 年3 月1 日 109 年3 月24日 109 年3 月24 日 備            註  編號12至13所示之罪曾經臺灣新竹地方法院108 年度訴字第804 號判決應執行有期徒刑7 月 編號14至15所示之罪曾經臺灣臺北地方法院108年度簡字第3447號判決應執行有期徒刑6 月    編號1至19所示之罪曾經臺灣士林地方法院110年度聲字第727號裁定應執行有期徒刑5年2月   




 編          號           16          17          18  罪          名  詐欺得利罪 詐欺得利罪 詐欺得利罪  宣    告    刑  有期徒刑3 月，如易科罰金，以新臺幣1 千元折算1 日 有期徒刑3 月，如易科罰金，以新臺幣1 千元折算1 日 有期徒刑5 月，如易科罰金，以新臺幣1 千元折算1 日  犯  罪  日  期  107 年12月28日 107 年12月31日至108 年1 月4 日 108 年3 月15日至108 年3 月19日  偵  查  機  關  年  度  案  號  臺灣臺北地方檢察署108 年度偵字第4356、10676號 臺灣臺北地方檢察署108 年度偵字第4356、10676號 臺灣士林地方檢察署108 年度偵字第14493 號 最  後 事實審 法    院 臺灣臺北地方法院 臺灣臺北地方法院 臺灣士林地方法院  案    號 108 年度審簡字第1997號 108 年度審簡字第1997號 108 年度審簡字第1252號  判決日期 108 年12月31日 108 年12月31日 109 年3 月20日 確  定 判  決 法    院 臺灣臺北地方法院 臺灣臺北地方法院 臺灣士林地方法院  案    號 108 年度審簡字第1997號 108 年度審簡字第1997號 108 年度審簡字第1252號  判    決 確定日期 109 年2 月5 日 109 年2 月5 日 109 年5 月5 日 備            註  編號16至17所示之罪曾經臺灣臺北地方法院108 年度審簡字第1997 號判決應執行有期徒刑5 月     編號1至19所示之罪曾經臺灣士林地方法院110年度聲字第727號裁定應執行有期徒刑5年2月   

 編          號           19 20  罪          名  行使偽造私文書罪 詐欺得利罪  宣    告    刑  有期徒刑4 月，如易科罰金，以新臺幣1 千元折算1 日 有期徒刑3 月，如易科罰金，以新臺幣1 千元折算1 日  犯  罪  日  期  108 年5 月9日 108 年4 月13日至108年4 月15日  偵  查  機  關  年  度  案  號  臺灣臺南地方檢察署108 年度偵字第17212 號 臺灣桃園地方檢察署109 年度偵字第6259號 最  後 事實審 法    院 臺灣臺南地方法院 臺灣桃園地方法院  案    號 108 年度訴字第1276號 109 年度壢簡字第2452號  判決日期 108 年12月31日 109 年12月14日 確  定 判  決 法    院 臺灣臺南地方法院 臺灣桃園地方法院  案    號 108 年度訴字第1276號 109 年度壢簡字第2452號  判    決 確定日期 109 年2 月4日 110 年1 月19日 備            註  編號1至19所示之罪曾經臺灣士林地方法院110年度聲字第727號裁定應執行有期徒刑5年2月